臺灣臺北地方法院刑事判決　　　　　　　 94年度易字第491號
　　公　訴　人　臺灣臺北地方法院檢察署檢察官
　　被　　　告　乙○○
上列被告因竊盜案件，經檢察官聲請簡易判決處刑（九十四年度
偵字第一六五七號），本院受理後（受理案號：九十四年度簡字
第六四０號）認不宜逕以簡易判決處刑，應適用通常訴訟程序，
茲判決如下：
    主    文
乙○○共同竊盜，累犯，處有期徒刑月，如易科罰金，以佰
元折算壹日。
    犯罪事實
一、乙○○前於(1)民國八十九年間因施用毒品，違反毒品危害防
    制條例案件，經臺灣新竹地方法院以該院八十九年度竹簡字
    第三０五號判決判處有期徒刑五月，得易科罰金確定，王志
    雄於九十年八月三日入監執行，九十一年一月三日執行完畢
    。再於(2)九十年間，因施用毒品，違反毒品危害防制條例案
    件，經本院以九十一年度易字第一二六一號判處有期徒刑六
    月確定，於九十二年一月三日入監執行，同年七月一日執行
    完畢。又於(3)九十二年間因公共危險案件，經本院新店簡易
    庭以九十二年度交簡字第一九０號判處罰金二萬五千元，王
    志雄於上開(2)案件執行完畢後，罰金易服勞役，接續執行易
    服勞役八十三日，於九十二年九月二十二日執行完畢。
二、乙○○與甲○○（另由司法警察機關偵查中），基於意圖為
    自己不法所有之犯意聯絡，於九十三年九月二十六日晚間十
    九時許，由乙○○騎乘機車搭載甲○○四處尋覓得下手之同
    型機車。嗣在臺北縣新店市○○街三十八號旁停車格，見晨
    百企業有限公司所有、由丙○○使用之車牌號碼ＢＤＮ－九
    五一號重型機車（引擎號碼；五ＣＡ－四００二九六號）與
    其所有之車牌號碼ＭＢ八－四六一號重型機車（引擎號碼：
    五ＣＡ－一０七二七三號）型號相同，遂由甲○○徒手竊取
    該車，得手後由乙○○將該車號ＢＤＮ－九五一號重型機車
    之引擎取下換裝於自己所有之ＭＢ八－四六一號重型機車上
    騎乘使用。嗣於九十四年一月七日晚間十九時許，因持有第
    二級毒品安非他命（所涉犯違反毒品危害防制條例犯行另由
    檢察官偵辦中），為警在其位於臺北縣新店市○○路○段二
    十六巷二十二號二樓住處查獲，並起出前述車號ＭＢ八－四
    六一號機車（內含五ＣＡ－四００二九六號引擎）及鑰匙一
    支，始悉上情。
三、案經臺北縣政府警察局新店分局移送臺灣臺北地方法院檢察
    署檢察官聲請簡易判決處刑，本院受理後，認不宜逕以簡易
    判決處刑，適用通常訴訟程序，乙○○於本院審理中因傳喚
    、拘提無著，由本院於九十四年七月十四日發布通緝，嗣經
    警於九十四年七月二十四日緝獲而解送本院歸案審理。理
    　由
一、證據之認定：
    上述犯罪事實一之部分，業據被害人丙○○於警詢時證述明
    確（偵查卷第十二頁至第十三頁調查筆錄參照，被害人丙○○之證述雖為被告以外之人於審判外之陳述，然經檢察官及
    被告同意作為證據使用），並有被害人丙○○領回前開為被
    告所竊取之機車（此部份因車輛與引擎分離有困難，因此被
    害人丙○○領回車號ＭＢ八－四六一號機車車體及五ＣＡ－
    四００二九六號之引擎）而立具之贓物認領保管單一紙在卷
    足憑（偵查卷第二十五頁參照），復有機車照片四幀（偵查
    卷第二十九頁至第三十頁參照）可資佐證，且被告對於前開
    犯罪事實亦於警詢、接受檢察官偵查及本院審理時供承不諱
    （偵查卷第八頁至第十頁調查筆錄、第四十二頁訊問筆錄及
    本院九十四年十一月二日審判筆錄參照），是依前述補強證
    據已足資擔保被告於警詢、檢察官偵查及於本院審理中所為
    之上開任意性自白具有相當程度之真實性，而得使本院確信
    被告前述自白之犯罪事實確屬真實，從而依刑事訴訟法第一
    百五十六條第一項「被告之自白，非出於強暴、脅迫、利誘
    、詐欺、疲勞訊問、違法羈押或其他不正之方法，且與事實
    相符者，得為證據。」及同條第二項「被告之自白，不得作
    為有罪判決之唯一證據，仍應調查其他必要之證據，以察其
    是否與事實相符。」規定，本院自得依被告前述自白及各該
    補強證據認定被告確有為本件犯行，本件事證明確，被告犯
    行堪以認定。
二、論罪科刑之法律適用：
  (一)核被告乙○○所為，係犯刑法第三百二十條第一項之竊盜罪
    ，被告乙○○與甲○○具有犯意聯絡及行為分擔，為共同正
    犯。
  (二)被告乙○○前有如犯罪事實欄一(1)(2)所載之犯罪科刑執行情
    形，此有台灣高等法院被告全國前案紀錄表一份在卷可稽，
    復有被告乙○○所犯上開案件之判決書在卷可稽。被告乙○○於其所犯上開案件有期徒刑執行完畢後，五年內再犯本件
    竊盜罪，係屬累犯，應依刑法第四十七條之規定加重其刑。
  (三)爰審酌被告犯罪動機、目的、手段、犯罪所造成之損害、被
    告犯後坦承犯行，及被害人丙○○表示不予追究等一切情狀
    ，量處如主文所示之刑，並諭知易科罰金之折算標準。
  (四)扣案之機車鑰匙一支，雖屬被告所有，但依卷內證據，無法
    證明係供本件犯罪所用之物，且非違禁物，爰不予宣告沒收
    ，附此敘明。
據上論斷，應依刑事訴訟法第二百九十九條第一項前段，刑法第
二十八條、第三百二十條第一項、第四十七條、第四十一條第一
項前段，罰金罰鍰提高標準條例第一條前段、第二條，判決如主
文。
本案經檢察官蘇維達到庭執行職務。
中　　華　　民　　國　　94　　年　　11　　月　　11　　日
　　　　　　　　　刑事第九庭審判長法　官  蘇素娥
                                  法　官  林怡秀
    　　　　　　　　　　　　　　　法　官　葉珊谷
上正本證明與原本無異。
如不服本判決，應於判決送達後10日內向本院提出上訴狀（應抄
附繕本）。告訴人或被害人如對於本判決不服者，應具備理由請
求檢察官上訴，其上訴期間之計算係以檢察官收受判決正本之日
期為準。
　　　　　　　　　　　　　　　　　書記官　顏淑華
中　　華　　民　　國　　94　　年　　11　　月　　11　　日
附錄本案論罪科刑法條全文：
中華民國刑法第三百二十條：
意圖為自己或第三人不法之所有，而竊取他人之動產者，為竊盜
罪，處五年以下有期徒刑、拘役或五百元以下罰金。
意圖為自己或第三人不法之利益，而竊佔他人之不動產者，依前
項之規定處斷。
前二項之未遂犯罰之。
